臺灣新竹地方法院民事裁定
110年度竹北小聲字第2號
聲  請  人  黃震東  

上列聲請人聲請交付法庭錄音光碟事件，本院裁定如下：
    主  文
聲請駁回。
    理  由
一、按當事人及依法得聲請閱覽卷宗之人，因主張或維護其法律
    上利益，得於開庭翌日起至裁判確定後6個月內，繳納費用
    聲請法院許可交付法庭錄音或錄影內容，法院組織法第90條
    之1第1項本文定有明文。立法理由第2點前段：「法庭錄音
    或錄影內容為訴訟資料之一部分，為提升司法品質，增進司
    法效能，並參考行政程序法第46條第1項但書規定，允宜賦
    予當事人及依法得聲請閱覽卷宗之人，因主張或維護其法律
    上利益，得於開庭後相當期間內，繳納費用聲請法院許可交
    付法庭錄音或錄影內容，以維其訴訟權益」。次按當事人及
    依法得聲請閱覽卷宗之人，因主張或維護其法律上利益，聲
    請交付法庭錄音或錄影內容時，應敘明理由，由法院為許可
    與否之裁定，法院組織法第90條之3授權訂定之法庭錄音錄
    影及其利用保存辦法第8條第1項亦有明文。
二、聲請人聲請意旨略以：本院110年度竹北小字第274號案件之
    被告陳全明、陳杰佑疑似觸犯刑法偽證罪。為此，爰依法院
    組織法第90條之1、法庭錄音錄影及其利用保存辦法第8條之
    規定提出本件聲請，聲請交付本院110年竹北小字第274號損
    賠償事件110年9月14日下午2時50分至下午4時之法庭錄音光
    碟。
三、經查，聲請人為本院110年度竹北小字第274號損害賠償事件
　　之當事人，固屬於法院組織法第90條之1第1項本文規定得聲
    請交付法庭錄音光碟之人。惟聲請人聲請交付本院110年9月
    14日庭訊之錄音光碟，乃係指稱該案件之被告陳全明、陳杰
    佑疑似觸犯刑法偽證罪云云。然聲請人並非主張本院筆錄之
    記載有何疏漏或錯誤而應予更正之情形，亦未敘明本院筆錄
    之記載為何不足援用於他案訴訟所需，尚須藉由法庭錄音光
    碟之交付，始足以主張或維護其法律上利益之理由。至於聲
    請人主張訴訟關係人陳全明與陳杰佑疑似觸犯刑法偽證罪一
    節，縱為屬實，此亦係檢、警機關發動偵查等程序後，認有
    取得上揭開庭錄音光碟之必要時即可依職權向本院調取，實
    毋庸由聲請人另向本院聲請，併得以避免訴訟關係人聲紋資
    訊陷於持有者得任意複製或傳播之風險，而有侵害訴訟關係
    人權利之虞。從而，聲請人提出本件聲請之理由與目的，未
    具有足以主張或維護其法律上利益之正當理由，核與法院組
    織法第90條之1、法庭錄音錄影及其利用保存辦法第8條規定
    之要件並不相符，是其本件聲請於法自有未洽，應予駁回。
中　　華　　民　　國　　110 　年　　11　　月　　15　　日
                  竹北簡易庭  法  官  李宇璿
以上正本係照原本作成。
如對本裁定抗告須於裁定送達後10日內向本院提出抗告狀，並繳
納抗告費新臺幣1,000元。
中　　華　　民　　國　　110 　年　　11　　月　　15　　日
                              書記官  王恬如